【裁判字號】    90,訴緝,83
【裁判日期】    900726
【裁判案由】    業務侵占等
【裁判全文】
臺灣板橋地方法院刑事判決                            九十年度訴緝字第八三號
    公  訴  人  臺灣板橋地方法院檢察署檢察官
    被      告  乙○○
右列被告因業務侵占案件，經檢察官提起公訴（八十三年度偵字第一四三八號），本
院判決如左：
    主  文
乙○○連續意圖為自己不法之所有，而侵占對於業務上所持有之物，累犯，處有期徒
刑捌月。
    事  實
一、乙○○前於民國七十七年間因侵占案件，經臺灣臺中地方法院判處有期徒刑一年
    ，緩刑四年確定，嗣於緩刑期內之八十年間因違反麻醉藥品管理條例案件，經同
    上法院判處有期徒刑六月確定，於八十一年三月十六日執行完畢，並撤銷前開緩
    刑，應執行該有期徒刑一年，復減為有期徒刑六月；又於八十一年間因違反上開
    條例案件，經同一法院判處有期徒刑七月，經上訴臺灣高等法院臺中分院駁回確
    定，與前揭六月有期徒刑合併於八十二年七月二十一日執行完畢。仍不知悔改，
    原任職於設址臺北縣蘆洲市○○○路○段三三八號代統企業股份有限公司（下稱
    代統公司）擔任業務員，負責送牛奶兼收取貨款等業務，為從事業務之人，竟基
    於意圖為自己不法所有之概括犯意，自八十二年十二月二十日（起訴書載為十二
    月中旬某日）起至八十三年一月十一日止，連續幾十次（起訴書載為多次）向設
    址臺北縣土城市○○路○段一六六號黃源興麵包店收取八十二年十月二十三日至
    八十三年一月十一日之貨款計新台幣（下同）十二萬零七百二十五元後，未繳回
    代統公司，反將因業務上所持有之上開貨款予以侵占入己，並供自己喝酒及打電
    動玩具之用。嗣因代統公司發現乙○○屢次以尚未收款為由，未將貨款繳回公司
    ，經派員向客戶詢問貨款之給付狀況而查知上情。
二、案經代統公司訴由臺北縣警察局蘆洲分局報請臺灣板橋地方法院檢察署檢察官偵
    查起訴。
    理  由
一、訊據被告乙○○對於右揭將黃源興麵包店八十二年十月二十三日至八十三年一月
    十一日之貨款收取後未繳回告訴人代統公司而侵占入己之事實供承不諱，惟辯稱
    ：貨款是在八十三年十一月一日當天收齊後侵占的，只侵占一次，並非連續多次
    侵占云云。惟查：被告於警訊及偵查中均已坦承有連續多次（警訊稱幾十次，偵
    查中稱四、五次）侵占貨款之犯行，核與告訴人代統公司代表人甲○○於警訊及
    本院調查指訴之情節相符，並經證人即該麵包店負責人黃盧美月於本院調查中證
    述：每天進貨都付現金，有時被告未遇到其本人時，才會二、三天付款一次等情
    明確，足見被告並非一次收取前揭十二萬零七百二十五元之貨款，而係分多次收
    取貨款後侵占無訛，且據被告警訊及該人供述內容，認定被告侵占幾十次，較符
    合事實。此外，復有被告簽立之自白書、黃源興麵包店資料表、帳單各一件附卷
    可稽。從而，被告所辯上情，不足採信。罪證明確，被告犯行洵堪認定。
二、查被告係代統公司之業務員，負責送牛奶兼收取貨款等工作，為從事業務之人，
    其將業務上所持有之貨款侵占入己花用，核其所為，係犯刑法第三百三十六條第
    二項之意圖為自己不法之所有，而侵占對於業務上所持有之物罪。又被告先後幾
    十次犯行，時間緊接，所犯又係構成犯罪要件相同之罪名，顯係基於概括犯意為
    之，為連續犯，應依刑法第五十六條規定以一罪論，並加重其刑。末查：被告前
    於七十七年間因侵占案件，經臺灣臺中地方法院判處有期徒刑一年，緩刑四年確
    定，嗣於緩刑期內之八十年間因違反麻醉藥品管理條例案件，經同上法院判處有
    期徒刑六月確定，於八十一年三月十六日執行完畢，並撤銷前開緩刑，應執行該
    有期徒刑一年，復減為有期徒刑六月；又於八十一年間因違反上開條例案件，經
    同一法院判處有期徒刑七月，經上訴臺灣高等法院臺中分院駁回確定，與前揭六
    月有期徒刑合併於八十二年七月二十一日執行完畢，此有臺灣高等法院被告全國
    前案紀錄表在卷可徵，其受有期徒刑之執行完畢後，五年以內再犯有期徒刑以上
    之本罪，為累犯，應依法遞加重其刑。爰審酌被告之品行、智識程、犯罪之手段
    、目的、侵占之金額為十二萬零七百二十五所生危害尚非重大，以及被告犯罪後
    大致坦承犯行尚有悔意等一切情狀，量處如主文所示之刑，以資懲儆。
據上論斷，應依刑事訴訟法第二百九十九條第一項前段，刑法第五十六條、第三百三
十六條第二項、第四十七條，罰金罰鍰提高標準條例第一條前段，判決如主文。
本案經檢察官李吉祥到庭執行職務
中      華      民      國       九十       年     七     月   二十六   日
                                      臺灣板橋地方法院刑事第三庭
                                          法  官  趙  義  德
右正本證明與原本無異。
如不服本判決應於送達後十日內向本院提出上訴狀。
                                          書記官  張  慧  玲
中      華      民      國       九十       年     八     月     一     日
附錄本案論罪科刑法條全文：
刑法第三百三十六條第二項：
對於業務上所持有之物，犯前條第一項之罪者，處六月以上五年以下有期徒刑，得併
科三千元以下罰金。


司法院資訊處製作；財團法人民間司法改革基金會備份。
